臺灣新竹地方法院宣示判決筆錄　　　　99年度審訴字第871 號
公　訴　人　臺灣新竹地方法院檢察署檢察官
被　　　告　范揚平
上列被告因詐欺等案件，經檢察官提起公訴（99年度偵字第6300
號、99年度偵緝字第544 號）後，聲請本院改依協商程序而為判
決，於中華民國100 年1 月24日下午4 時在本院刑事第十一法庭
宣示判決，出席職員如下：
　　　　　　　　　　　　　　　　　　　審判長法官　邱忠義
　　　　　　　　　　　　　　　　　　　　　書記官　劉依緹
　　　　　　　　　　　　　　　　　　　　　通　譯　邱立杰
法官起立朗讀判決主文、犯罪事實要旨、處罰條文、附記事項，
及告以上訴限制、期間並提出上訴狀之法院，且諭知記載其內容
：
一、主  文：
    范揚平犯如附表各編號所示之罪，均累犯，各處如附表各編
    號所示之刑。主刑部分應執行有期徒刑壹年貳月，如易科罰
    金，以新臺幣壹仟元折算壹日；扣案如附表編號二所示之印
    文及署名，均沒收之。
二、犯罪事實要旨：
（一）范揚平於民國93年10月間，因詐欺案件，經臺灣高雄地方
      法院以93年度簡字第6068號判決，判處有期徒刑5 月確定
      ，而於94年4 月27日易科罰金執行完畢。
（二）詎范揚平不知悔改，竟利用其與林碧蓮原為男女朋友之關
      係，而得林碧蓮之信賴，遂基於意圖為自己不法所有之詐
      欺取財及行使偽造私文書之犯意，分別以附表各編號所示
      之犯罪手法，在其與林碧蓮址位於新竹縣竹北市○○街36
      號7 樓之5 租屋處內，分別為附表各編號所示之行為。嗣
      因林碧蓮向其租屋房東王家騏確認房屋買賣事宜，及發現
      其所有之花旗商業銀行股份有限公司（下稱花旗銀行）信
      用卡1 張（卡號：0000000000000000號）帳單有其非本人
      消費之明細，並發現其中華郵政股份有限公司（下稱郵局
      ）帳號00000000000000號（起訴書誤載為0000000000000
      號）內之存款短少，察覺有異，遂報警處理，始循線查悉
      上情。
（三）案經林碧蓮訴由新竹縣政府警察局竹北分局報告臺灣新竹
      地方法院檢察署檢察官偵查起訴。
三、處罰條文：
    刑法第339 條第1 項、第216 條、第210 條、第339 條之2
    第1 項、第55條前段、第47條第1 項、第41條第1 項前段、
    第8 項、第51條第5 款、第219 條。
四、附記事項：
    附表編號三及四所示刷卡消費之簽帳單既未經扣案，且因已
    逾保留期限皆已銷毀，此有新竹縣政府警察局竹北分局99年
    5 月11日竹縣北警偵字第0995003513號函（見99年度核退字
    第10號第7 頁）在卷可證，亦無證據證明該等簽帳單仍然存
    在，為免日後執行之困難，該等簽帳單上偽造「林碧蓮」之
    署名，爰均不予宣告沒收。
五、協商判決除有刑事訴訟法第455 條之4 第1 項第1 款於本訊
    問程序終結前，被告撤銷協商合意或檢察官撤回協商聲請者
    ；第2 款被告協商之意思非出於自由意志者；第4 款被告所
    犯之罪非第455 條之2 第1 項所定得以協商判決者；第6 款
    被告有其他較重之裁判上一罪之犯罪事實者；第7 款法院認
    應諭知免刑或免訴、不受理者情形之一，及違反同條第2 項
    「法院應於協商合意範圍內為判決；法院為協商判決所科之
    刑，以宣告緩刑或2 年以下有期徒刑、拘役或罰金為限」之
    規定者外，檢察官與被告均不得上訴。
六、如有前項得上訴之情形，得自收受宣示判決筆錄送達之日起
    10日內，向本院提出上訴書狀，上訴於第二審法院。
中    華    民    國   100    年    1     月    24    日
                  刑事第九庭書  記  官        劉依緹
                            審判長法官        邱忠義
以上筆錄正本係照原本作成。
中    華    民    國   100    年    1     月    24    日
                            書  記  官        王思穎
附錄本案處罰實體法條全文：
＊刑法第339 條第1 項：
意圖為自己或第三人不法之所有，以詐術使人將本人或第三人之
物交付者，處5 年以下有期徒刑、拘役或科或併科1,000 元以下
罰金。（罰金之貨幣單位改為新臺幣，並提高為30倍）
＊刑法第216 條：
行使第210 條至第215 條之文書者，依偽造、變造文書或登載不
實事項或使登載不實事項之規定處斷。
＊刑法第210 條：
偽造、變造私文書，足以生損害於公眾或他人者，處5 年以下有
期徒刑。
＊刑法第339 條之2 第1 項：
意圖為自己或第三人不法之所有，以不正方法由自動付款設備取
得他人之物者，處3 年以下有期徒刑、拘役或1 萬元以下罰金。
（罰金之貨幣單位改為新臺幣，並提高為3 倍）
附表：
┌─┬─────────┬─────────────┬─────┐
│編│主文之罪名、宣告刑│犯罪手法（單位：新臺幣）  │所犯法條  │
│號│及沒收            │                          │          │
├─┼─────────┼─────────────┼─────┤
│一│范揚平犯詐欺取財罪│范揚平於97年6 月某日向林碧│刑法第339 │
│  │，累犯，處有期徒刑│蓮佯稱，其租屋處房東王家騏│條第1 項。│
│  │陸月，如易科罰金，│有意以100 萬元，分40期，每│          │
│  │以新臺幣壹仟元折算│期2 萬5,000 元，賣掉新竹縣│          │
│  │壹日。            │竹北市○○街36號7 樓之5 房│          │
│  │                  │地，致林碧蓮陷於錯誤，而於│          │
│  │                  │97年7 月間起至98年9 月間止│          │
│  │                  │，陸續交付范揚平80萬元。  │          │
├─┼─────────┼─────────────┼─────┤
│二│范揚平犯行使偽造私│范揚平為取信於林碧蓮，使其│刑法第216 │
│  │文書罪，累犯，處有│確信有上開房屋買賣，竟於97│條、第210 │
│  │期徒刑肆月，如易科│年6 月30日，未得王家騏與林│條。      │
│  │罰金，以新臺幣壹仟│碧蓮之同意或授權，在土地房│          │
│  │元折算壹日。土地房│屋買賣契約書內偽造王家騏與│          │
│  │屋買賣契約書上偽造│林碧蓮之署名，並偽造王家騏│          │
│  │「王家騏」之署名共│、林碧蓮、鄭泳仁律師之印文│          │
│  │貳枚、印文共拾肆枚│，並以將該偽造土地房屋買賣│          │
│  │、偽造「林碧蓮」之│契約書交給林碧蓮之方式而行│          │
│  │署名共貳枚、印文共│使之，足生損害於林碧蓮、王│          │
│  │玖枚及偽造「鄭泳仁│家騏及鄭泳仁。            │          │
│  │律師」之印文壹枚，│                          │          │
│  │均沒收之。        │                          │          │
├─┼─────────┼─────────────┼─────┤
│三│范揚平犯行使偽造私│范揚平於97年8 月28日某時許│刑法第339 │
│  │文書罪，累犯，處有│，未經取得林碧蓮同意逕行拿│條第1 項、│
│  │期徒刑月，如易科│走林碧蓮所有花旗銀行信用卡│第216 條、│
│  │罰金，以新臺幣壹仟│，並於同日晚上8 時24分許，│第210 條。│
│  │元折算壹日。      │前往位於新竹縣竹北市光明六│          │
│  │                  │路89號「家樂福量販店竹北店│          │
│  │                  │」，冒用林碧蓮名義，刷卡3 │          │
│  │                  │萬150 元購買金飾，並於簽帳│          │
│  │                  │單上偽造林碧蓮之簽名，且將│          │
│  │                  │簽帳單之商店存根聯交給家樂│          │
│  │                  │福量販店人員而行使之，致家│          │
│  │                  │樂福量販店人員陷於錯誤，誤│          │
│  │                  │以為林碧蓮本人刷卡購物，而│          │
│  │                  │對范揚平提供上開金額之商品│          │
│  │                  │，足生損害於林碧蓮及花旗銀│          │
│  │                  │行對於信用卡消費管理之正確│          │
│  │                  │性；迨刷卡成功後，范揚平再│          │
│  │                  │將信用卡放回原處。        │          │
├─┼─────────┼─────────────┼─────┤
│四│范揚平犯行使偽造私│范揚平又於97年9 月5 日某時│刑法第339 │
│  │文書罪，累犯，處有│許，未經取得林碧蓮同意，逕│條第1 項、│
│  │期徒刑月，如易科│行拿走上開花旗信用卡，於同│第216 條、│
│  │罰金，以新臺幣壹仟│日晚上8 時40分許、8 時48分│第210 條。│
│  │元折算壹日。      │許，前往上址「家樂福量販店│          │
│  │                  │竹北店」，冒用林碧蓮名義，│          │
│  │                  │接續刷卡3 萬3,530 元、688 │          │
│  │                  │元購買金飾等物，並於簽帳單│          │
│  │                  │上接續偽造林碧蓮之簽名，並│          │
│  │                  │接續將簽帳單上商店存根聯交│          │
│  │                  │還給家樂福量販店人員而行使│          │
│  │                  │之，致家樂福量販店人員陷於│          │
│  │                  │錯誤，而對范揚平提供上開金│          │
│  │                  │額之商品，足生損害於林碧蓮│          │
│  │                  │及花旗銀行對於信用卡消費管│          │
│  │                  │理之正確性；迨刷卡成功後，│          │
│  │                  │范揚平再將信用卡放回原處。│          │
├─┼─────────┼─────────────┼─────┤
│五│范揚平犯非法由自動│范揚平於97年12月23日某時許│刑法第339 │
│  │付款設備取財罪，累│，趁林碧蓮之前交付其所有上│條之2 第1 │
│  │犯，處有期徒刑貳月│開郵局之提款卡及密碼，委託│項。      │
│  │，如易科罰金，以新│范揚平提款之機會，未經林碧│          │
│  │臺幣壹仟元折算壹日│蓮同意，逕行持該提款卡，在│          │
│  │。                │新竹縣某處操作自動提款機，│          │
│  │                  │使該自動提款機對真正持卡人│          │
│  │                  │之識別錯誤而交付1 萬元。  │          │
└─┴─────────┴─────────────┴─────┘